Inventaris van het archief van het Kantongerecht te Schiedam, 1839-1979 (1984)
Nationaal Archief, Den Haag
- KANTONGERECHT, 1
  - Stukken van bijzondere aard, 1.2
    - Buitengerechtelijke zaken, 1.2.2
      - Overige buitengerechtelijke zaken, 1.2.2.3
        - Akten en beschikkingen., 1845-1846, 1850-1852, 1856, 1860-1861, 1864, 1866, 1868-1871, 1873, 1875, 1877-1879, 1883, 1885, 1887-1888, 1892-1893, 1895, 1898-1899, 1901-1929; 848-1017; 170 pakken
          - 1923, jan. 02 - apr. 23, 994
          - 1923, apr. 24 - aug. 02, 995
          - 1923, aug. 07 - dec. 28, 996
          - 1924, jan. 02 - mrt. 31, 997
          - 1924, apr. 01 - aug. 12, 998
          - 1924, aug. 14 - dec. 31, 999
          - 1925, jan. 06 - mei 22, 1000
          - 1925, mei 25 - sep. 08, 1001
          - 1925, sep. 09 - dec. 31, 1002
          - 1926, jan. 04 - apr. 19, 1003
          - 1926, apr. 20 - sep. 06, 1004
          - 1926, sep. 07 - dec. 28, 1005
          - 1927, jan. 03 - apr. 12, 1006
          - 1927, apr. 19 - juli 19, 1007
          - 1927, juli 25 - sep. 26, 1008
          - 1927, sep. 27 - dec. 28, 1009
          - 1928, jan. 03 - mrt. 29, 1010
          - 1928, apr. 02 - juli 17, 1011
          - 1928, juli 19 - okt. 23, 1012
          - 1928, okt. 29 - dec. 27, 1013
          - 1929, jan. 02 - apr. 04, 1014
          - 1929, apr. 08 - juli 10, 1015
          - 1929, juli 16 - okt. 10, 1016
          - 1929, okt. 15 - dec. 31, 1017
        - Beschikkingen tot voorlopige opname in een gesticht voor krankzinnigen., 1896-1911; 1018; 1 pak
        - Journalen van visserschepen uit Maassluis, Vlaardingen en Scheveningen., 1916-1926; 1130-1136; 7 delen
          - Gelderland, 1916, 1130
          - Poseidon,1916, 1131
          - Voorwaarts, 1916, 1132
          - Clara, 1917-1918, 1133
          - Nelly Johanna, 1919-1920, 1134
          - Wim en Hannie, 1922, 1135
          - Astra, 1925-1926, 1136
        - Register van ingeschreven akten aangelegd ingevolge circulaire van de minister van Justitie van 31 mei 1917 wegens het vervallen van het repertoire op 1 juni 1917., 1928-1940; 1137; 1 deel
        - Repertoires ten dienste van de administratie der buitengewoonlijke verrichtingen., 1932-1939; 1138; 1 omslag
        - Registers van inbeslaggenomen voorwerpen., 1932-1940; 1139; 1 omslag
    - Huishoudelijke en griffiezaken, 1.2.3
      - Repertoirs ten dienste van de administratie der buitengerechtelijke verrichtingen., 1839-1906; 1019-1081; 63 delen
        - 1839, 1019
        - 1840, 1020
        - 1841, 1021
        - 1842, 1022
        - 1843, 1023
        - 1844, 1024
        - 1845, 1025
        - 1846, 1026
        - 1847, 1027
        - 1848, 1028
        - 1849, 1029
        - 1850, 1030
        - 1851, 1031
        - 1852, 1032
        - 1853, 1033
        - 1854, 1034
        - 1855, 1035
        - 1856, 1036
        - 1857, 1037
        - 1858, 1038
        - 1859, 1039
        - 1860, 1040
        - 1861, 1041
        - 1862, 1042
        - 1863 - 1864, 1043
        - 1865, 1044
        - 1866, 1045
        - 1867, 1046
        - 1868, 1047
        - 1869, 1048
        - 1870, 1049
        - 1871, 1050
        - 1872, 1051
        - 1873, 1052
        - 1874, 1053
        - 1875, 1054
        - 1876 - 1877, mei 14, 1055
        - 1877, mei 15 - dec. 29, 1056
        - 1878, 1057
        - 1879, 1058
        - 1880, 1059
        - 1881 - 1882, 1060
        - 1883, 1061
        - 1884, 1062
        - 1885, 1063
        - 1886, 1064
        - 1887, 1065
        - 1888, 1066
        - 1889, 1067
        - 1890, 1068
        - 1891, 1069
        - 1892, 1070
        - 1893, 1071
        - 1894, 1072
        - 1895, 1073
        - 1896, 1074
        - 1897, 1075
        - 1898 - 1900, 1076
        - 1901 - 1902, 1077
        - 1903, 1078
        - 1904, 1079
        - 1905, 1080
        - 1906, 1081
      - Expeditieboeken van afschriften van vonnissen en verschuldigde rechten., 1911-1928; 1082-1083; 2 delen
        - 1911, jan. 03 - 1919, okt. 31, 1082
        - 1919, nov. 01 - 1928, jan. 24, 1083
      - Registers van de exploten van de deurwaarders., 1913-1925; 1084-1085, 1087; 3 delen
        - 1913, jan. 06 - 1919, okt. 18, 1084
        - 1919, okt. 18 - 1925, mei 30, 1085
        - 1921, juni 05 - 1924, okt. 04 (Vlaardingen), 1087
      - Betekeningenboek van schriftelijke bekendmakingen van vonnissen door een deurwaarder., 1916-1920; 1086; 1 deel